臺灣桃園地方法院民事裁定
                                       110年度亡字第78號
聲  請  人  張金生  
相  對  人  張永福  



上列聲請人聲請宣告死亡事件，本院裁定如下：
    主  文
宣告張永福（男，民國00年0月00日出生，身分證統一編號：Z00
0000000號、失蹤前最後住所：桃園市○○區○○路000巷000弄00號
）於民國104年12月12日下午12時死亡。
聲請程序費用由相對人遺產負擔。
    理  由
一、宣告死亡或撤銷、變更宣告死亡之裁定，利害關係人或檢察
    官得聲請之；宣告死亡之裁定應確定死亡之時；失蹤人失蹤
    滿7年後，法院得因利害關係人或檢察官之聲請為死亡之宣
    告；受死亡宣告者，以判決內所確定死亡之時，推定其為死
    亡。前項死亡之時，應為前條各項所定期間最後日終止之時
    ，家事事件法第155條、第159條第1項、民法第8條第1項、
    第9條第1項、第2項前段分別定有明文。
二、聲請意旨略以：聲請人為相對人張永福之父，相對人為民國
    00年0月00日出生，於97年12月12日失蹤後，迄今生死不明
    ，已逾7年，前經聲請本院准以110年度亡字第78號公示催告
    ，並刊登新聞紙在案，現申報期間屆滿，未據失蹤人陳報其
    生存，或知失蹤人生死者，陳報其所知。為此，爰依法聲請
    准予宣告相對人死亡等語。
三、經查，聲請人主張之上開事實，業據其提出戶籍謄本、受理
    失蹤人口案件登記表及前所刊登之新聞紙為證，又經本院依
    職權調取相對人之勞健保投保紀錄及107年至109年之稅務電
    子閘門財產所得調件明細表，顯示失蹤人於106年至109年間
    無勞保投保紀錄，其健保則於97年12月13日辦理退保，且於
    其名下亦無所得收入，僅有一部西元1997年份車輛外無其他
    任何財產；另本院查詢其入出境資料，其於90年3月25日入
    境後無再出境之紀錄，及向桃園市政府警察局大園分局函詢
    失蹤人張永福之協尋結果，據復稱：至今未有撤尋紀錄，有
    該局110年8月26日園警分防字第1100027328號函在卷可稽等
    情，堪認聲請人之上開主張為真實。
四、本件相對人於97年12月12日失蹤不知去向，音訊杳然，迄今
    生死不明，並經本院公示催告在案。今申報期間屆滿，仍未
    據相對人陳報其生存或知其生死者陳報其所知，聲請人為相
    對人之配偶，為有利害關係之人，揆諸首揭法律規定，其於
    相對人失蹤滿7年後，聲請對之為死亡宣告，於法洵屬有據
    。又本件相對人係於97年12月12日失蹤，計至104年12月12
    日屆滿7年，自應推定相對人於是日下午12時為死亡之時，
    准予依法宣告。
五、爰裁定如主文。
中　　華　　民　　國 　111  　年　　5   　月　　30  　日
                  家事法庭    法  官  林文慧
以上正本係照原本作成。
如不服本裁定，應於送達後10日內向本院提出抗告狀，並繳納抗
告費用新臺幣1,000 元。 
中　　華　　民　　國　　111 　年　　5 　　月　　30　　日
                              書記官  蘇珮瑄